---
title: "InteractiveMapSGJ"
output: html_document
date: "2023-10-12"
---

```{r}
library(leaflet)
library(htmlwidgets)
```
## Task 1 - Create a Danish equivalent of AUSmap with esri layers, 
# but call it DANmap
```{r}
l_Dan <- leaflet() %>%   # assign the base location to an object
  setView(9.7553901, 54.90694 , zoom = 13)
```

```{r}
esri <- grep("^Esri", providers, value = TRUE)
```

```{r}
for (provider in esri) {
  l_Dan <- l_Dan %>% addProviderTiles(provider, group = provider)
}
```

```{r}
DANmap <- l_Dan %>%
  addLayersControl(baseGroups = names(esri),
                   options = layersControlOptions(collapsed = FALSE)) %>%
  addMiniMap(tiles = esri[[1]], toggleDisplay = TRUE,
             position = "bottomright") %>%
  addMeasure(
    position = "bottomleft",
    primaryLengthUnit = "meters",
    primaryAreaUnit = "sqmeters",
    activeColor = "#3D535D",
    completedColor = "#7D4479") %>% 
  htmlwidgets::onRender("
                        function(el, x) {
                        var myMap = this;
                        myMap.on('baselayerchange',
                        function (e) {
                        myMap.minimap.changeLayer(L.tileLayer.provider(e.name));
                        })
                        }") %>% 
  addControl("", position = "topright")

DANmap
```

```{r}
library(tidyverse)
library(googlesheets4)
library(leaflet)
gs4_deauth()
```

```{r}
places <- read_sheet("https://docs.google.com/spreadsheets/d/1PlxsPElZML8LZKyXbqdAYeQCDIvDps2McZx1cTVWSzI/edit#gid=124710918",
                     col_types = "cccnncnc", range = "DigitalMethods")

glimpse(places)
```

```{r}
leaflet() %>% 
  addTiles() %>% 
  addMarkers(lng = places$Longitude, 
             lat = places$Latitude,
             popup = places$Description)
```
## Task 2 - Read in the googlesheet data you and your colleagues 
# populated with data into the DANmap object you created in Task 1.
```{r}
library(tidyverse)
library(googlesheets4)
library(leaflet)
gs4_deauth()
```

```{r}
places <- read_sheet("https://docs.google.com/spreadsheets/d/1PlxsPElZML8LZKyXbqdAYeQCDIvDps2McZx1cTVWSzI/edit#gid=124710918",
                     col_types = "cccnncnc", range = "DigitalMethods")

glimpse(places)
```

```{r}
DANmap %>% 
  leaflet() %>% 
  addTiles() %>% 
  addMarkers(lng = places$Longitude, 
             lat = places$Latitude,
             popup = places$Description,
             clusterOptions = markerClusterOptions()) %>% 
  addProviderTiles("Esri.worldImagery",
                   options = providerTileOptions(opacity=0.5)) %>% 
  setView(lng = 9.7553901, lat=54.90694, zoom = 14)
```
## Task 3 - Can you cluster the points in Leaflet? Google "clustering options in Leaflet"
```{r}
DANmap %>% 
  addMarkers(lng = places$Longitude,
             lat = places$Latitude,
             popup = places$Description,
             clusterOptions = markerClusterOptions())
```

## Task 4 - Look at the map and consider what it is good for and what not.
Kortet gør datasættet overskueligt i form af visualisering af punkterne. Datasættet
alene gør det en smule svært at placere alle stederne i hovedet. Grupperingen af 
punkterne giver et overblik over mængden af punkter i hver region af Danmark, dog
ved man ikke umiddelbart hvad der gemmer sig bag punkterne nå de er grupperet.

## Task 5 - Find out how to display notes and classifications in the map.
Vi har allerede skrevet en beskrivelse af de udvalgte punkter. I mit tilfælde er det Dybbøl Mølle,
Sønderborg Slot og Løgumkloster Kirke. I opgave 3 har vi skrevet popup = places$Description,
hvilket viser beskrivelsen af punktet, hvis man trykker på det.



